【裁判字號】    96,重附民,71
【裁判日期】    970214
【裁判案由】    偽造文書等
【裁判全文】
臺灣高等法院刑事附帶民事訴訟判決    96年度重附民字第71號
原      告  精國醫療器材有限公司
法定代理人  乙○○
送達代收人  盧國勳律師
被      告  甲○○
            丙○○
共      同
訴訟代理人  林啟瑩律師
上列被告因偽造文書等案件（九十六年度上訴字第四三七號），
原告提起附帶民事訴訟，請求損害賠償，本院判決如下：
    主  文
原告之訴及假執行之聲請均駁回。
    事  實
甲、原告方面：
一、訴之聲明：
    (一)先位聲明：
      (1)被告甲○○、丙○○應將「國花及圖」之商標專用權辦
        理轉讓登記予原告所有。
      (2)訴訟費用由被告二人連帶負擔。
    (二)備位聲明：
      (1)被告二人應連帶給付原告新台幣（下同）二千萬元，及
        自起訴狀繕本送達翌日起至清償日止，按年息百分之五
        計算之利息。
      (2)原告願供擔保，請准宣告假執行。
      (3)訴訟費用由被告二人連帶負擔。
二、事實上陳述：
    (一)按因犯罪而受損害之人，於刑事訴訟程序得附帶提起民事
      訟，對於被告及依民法負賠償責任之人，請求回復其損害
      ，刑事訴訟法第四百八十七條第一項定有明文；又因故意
      或過失，不法侵害他人權利者，負損害賠償責任，民法第
      一百八十四條第一項亦有規定。再者，公司負責人對於公
      司業務之執行，如有違反法令致他人受有損害時，對於他
      人應與公司負連帶賠償之責，公司法第二十三條第二項亦
      定有明文。
    (二)查，被告甲○○及丙○○為泉州精國密胺製品有限公司（
      下稱泉州密胺公司）實際負責人，明知原告精國醫療器材
      有限公司（下稱精國醫療公司）並未同意將其在中國大陸
      註冊之「國花及圖」商標移轉登記予泉州密胺公司，竟意
      圖為自己不法之所有，於民國九十年間之某時，將其持有
      之上開註冊商標證明文件據為己有，復基於偽造文書之犯
      意，於九十三年三月間，未經原告精國醫療公司及公司負
      責人乙○○之同意，偽刻原告精國醫療公司大、小章，於
      轉讓申請註冊商標申請書上蓋用印文，並偽簽乙○○之簽
      名，持向大陸地區商標主管機關辦理，將上開商標移轉登
      記予泉州密胺公司，足以生損害於原告精國醫療公司。
    (三)綜上所陳，被告等應將「國花及圖」之商標專用權辦理轉
      讓登記予原告所有，以回復原狀。倘不能回復原狀，被告
      等應連帶賠償原告二千萬元之財產上損害賠償。
三、證據：援用刑事訴訟之證據。
乙、被告方面：
一、訴之聲明：
    請求駁回原告之訴，訴訟費用由原告負擔，若受不利之判決
    ，願供擔保，請求宣告免為假執行。
二、事實上陳述：
    如刑事訴訟之答辯，另主張原告之請求權已罹於時效而消滅
    。
三、證據：援用刑事訴訟之證據。
    理  由
一、按刑事訴訟諭知無罪、免訴或不受理之判決者，應以判決駁
    回原告之訴，刑事訴訟法第五百零三條第一項前段定有明文
    。
二、本件被告甲○○被訴偽造文書等等案件，業經台灣板橋地方
    法院九十五年度訴字第一四八○號判決諭知無罪，檢察官不
    服提起上訴，亦經本院九十六年度上訴字第四三七號判決上
    訴駁回在案。因原告未聲請將附帶民事訴訟移送管轄法院之
    民事庭，依照首開規定，則原告附帶提起之民事訴訟，自應
    予駁回，其假執行之聲請因亦無所附麗，應併予駁回。
三、據上論斷，應依刑事訴訟法第五百零三條第一項前段，判決
    如主文。
中    華    民    國    97    年    2     月    14    日
                刑事第十三庭  審判長法  官   曾德水
                                    法  官   李錦樑
                                    法  官   林婷立
以上正本證明與原本無異。
如不服本判決，應於收受送達後十日內向本院提出上訴書狀，其
未敘述上訴之理由者並得於提起上訴後十日內向本院補提理由書
（均須按他造當事人之人數附繕本）。
本判決非對於刑事訴訟之判決有上訴時不得上訴。
                                    書記官   王增華
中    華    民    國    97    年    2     月    14    日


司法院資訊處製作；財團法人民間司法改革基金會備份。
